【裁判字號】    92,易,731
【裁判日期】    920507
【裁判案由】    毒品危害防制條例
【裁判全文】
臺灣板橋地方法院刑事判決                          九十二年度易字第七三一號
    公  訴  人  臺灣板橋地方法院檢察署檢察官
    被      告  甲○○
右列被告因違反毒品危害防制條例案件，經檢察官提起公訴（九十二年度毒偵字第一
七四號），本院判決如左：
    主  文
甲○○連續施用第二級毒品，累犯，處有期徒刑陸月，如易科罰金以佰元折算壹日
。扣案第二級毒品甲基安非他命壹包（毛重零點貳柒公克；驗餘淨重零點零伍公克）
，沒收銷燬。
    事  實
一、甲○○曾有違反麻醉藥品管理條例、恐嚇、違反藥事法、侵占、過失傷害等前科
    ，最近一次於民國（下同）九十年十月九日因竊盜案件，經本院判處有期徒刑六
    月，於九十年十一月二日判決確定，並於九十一年六月二十三日（起訴書誤載為
    二十四日）縮刑期滿而執行完畢。復因施用第二級毒品甲基安非他命（以下稱安
    非他命），於臺灣板橋地方法院檢察署九十年度毒偵字第二０八六號違反毒品危
    害防制條例案件中，經本院以九十年度毒聲字第一九三七號裁定將其送臺灣臺北
    看守所附設勒戒處所觀察、勒戒後，認無繼續施用毒品傾向，由該署檢察官於九
    十年五月二十八日為不起訴處分後確定在案。詎甲○○仍不知悔改，明知安非他
    命係毒品危害防制條例所明定之第二級毒品，不得持有及施用，復另行基於施用
    第二級毒品安非他命之概括犯意，自前案觀察、勒戒後之九十一年十二月中旬之
    某日起至九十二年一月五日止，在臺北縣中和市○○街一０二巷二六號住處，以
    將安非他命置於吸食器內加熱燒烤後，吸食所產生煙霧之方式，連續施用第二級
    毒品安非他命多次。嗣於九十二年一月五日凌晨二時十五分許，經警在臺北縣中
    和市○○路○段三一巷口處查獲甲○○，並扣得其所有之第二級毒品安非他命一
    包（毛重０˙二七公克；驗餘淨重０˙０五公克）。案經公訴人提出聲請，由本
    院於九十二年一月五日以九十二年度毒聲字第二六號裁定送勒戒處所觀察、勒戒
    後，認有繼續施用毒品之傾向，再經本院依公訴人之聲請，於同年月二十九日以
    九十二年度毒聲字第三五二號裁定令入戒治處所施以強制戒治一年，現在臺灣臺
    北戒治所強制戒治中。
二、案經臺北縣政府警察局中和分局報告臺灣板橋地方法院檢察署檢察官偵查起訴。
    理  由
一、右開事實，迭據被告甲○○於檢察官偵查及本院審理時均坦承不諱在卷，又被告
    為警查獲時所採取之尿液檢體中，經檢出安非他命陽性反應，有臺灣檢驗科技股
    份有限公司於九十一年一月二十九日出具之濫用藥物尿液檢驗報告乙紙附卷可稽
    。且扣案結晶一包，送經內政部警政署刑事警察局鑑驗結果，檢出第二級毒品安
    非他命成分，毛重０˙二七公克（淨重０˙０七公克，取０˙０二公克鑑驗，餘
    ０˙０五公克）等情，亦有該局九十二年三月三十一日刑鑑字第０九二００三九
    二四六號鑑驗通知書乙紙在卷可按，足徵被告前揭連續施用第二級毒品安非他命
    之自白與事實相符而堪予採信。再查被告前如事實欄所載，因施用第二級毒品安
    非他命案件，經本院裁定送觀察、勒戒後，認無繼續施用毒品之傾向，由臺灣板
    橋地方法院檢察署檢察官為不起訴處分確定等情，有前揭案件之不起訴處分書乙
    份在卷足憑，其復自九十一年十二月中旬之某日起至九十二年一月五日止，再為
    前開連續施用第二級毒品安非他命之犯行，且經觀察、勒戒後，認有繼續施用毒
    品之傾向，有臺灣臺北看守所附設勒戒處所九十二年一月十五日函送之有無繼續
    施用毒品傾向證明書一份附卷可佐，是被告於五年內再犯本件施用毒品案件，其
    所為符合毒品危害防制條例第二十條第三項前段之規定無訛。故本案事證明確，
    被告犯行堪以認定，應予依法論科。
二、按安非他命為毒品危害防制條例第二條第二項第二款明定之第二級毒品，故核被
    告甲○○所為，係犯同條例第十條第二項之施用第二級毒品罪。被告持有第二級
    毒品安非他命之低度行為，為其施用之高度行為所吸收，固不另論罪，又其先後
    多次施用之犯行，時間緊接，方法相同，復觸犯構成犯罪要件相同之罪名，顯係
    基於概括之犯意反覆而為，應依刑法第五十六條連續犯之規定，論以一罪並加重
    其刑。末查被告甲○○曾於九十年十月九日因竊盜案件，經本院判處有期徒刑六
    月，於九十年十一月二日判決確定，並於九十一年六月二十三日縮刑期滿而執行
    完畢，有臺灣高等法院被告全國前案紀錄表乙份在卷可參，其於受有期徒刑之執
    行後，五年以內再犯本件有期徒刑以上之罪，為累犯，應依刑法第四十七條之規
    定加重其刑，並依法遞加重其刑。爰審酌被告甲○○經送觀察、勒戒而為不起訴
    處分確定後，仍未戒斷其施用毒品之惡習，仍有本件施用第二級毒品犯行，顯見
    其戒除毒癮之意志薄弱，及其犯罪之動機、目的、手段、施用安非他命之期間、
    施用毒品戕害其身心與於犯罪後尚知坦承犯行之態度等一切情狀，量處如主文所
    示之刑，並諭知易科罰金之折算標準，以資懲儆。扣案之安非他命一包毛重０˙
    二七公克（淨重０˙０七公克，取０˙０二公克鑑驗，餘０˙０五公克），係毒
    品危害防制條例所定之第二級毒品，不問屬於犯人與否，應依同條例第十八條第
    一項前段之規定，併為沒收銷燬之諭知。
據上論斷，應依刑事訴訟法第二百九十九條第一項前段，毒品危害防制條例第十條第
二項、第十八條第一項前段，刑法第十一條前段、第五十六條、第四十七條、第四十
一條第一項前段，罰金罰鍰提高標準條例第二條，判決如主文。
本案經檢察官謝宗甫到庭執行職務
中      華      民      國      九十二    年      五    月      七      日
                                臺灣板橋地方法院刑事第三庭
                                      法  官    陳志揚
右正本證明與原本無異。
如不服本判決，應於判決送達後十日內向本院提出上訴狀 (應附繕本) ，上訴於
臺灣高等法院。
                                      書記官    陳慶樹
中      華      民      國      九十二     年     五    月    二十六    日
附錄本案論罪科刑法條全文：
毒品危害防制條例第十條
  施用第一級毒品者，處六月以上五年以下有期徒刑。
  施用第二級毒品者，處三年以下有期徒刑。


司法院資訊處製作；財團法人民間司法改革基金會備份。
